【裁判字號】    98,交聲,3316
【裁判日期】    990129
【裁判案由】    交管條例聲異
【裁判全文】
臺灣板橋地方法院交通裁定            98年度交聲字第3316號
原處分機關  交通部公路總局臺北區監理所板橋監理站
異  議  人  乙○○
即受處分人
上列受處分人因違反道路交通管理處罰條例案件，對於交通部公
路總局臺北區監理所板橋監理站於民國98年6 月5 日所為之處分
（原處分案號：板監裁字第裁41-C00000000號），聲明異議，本
院裁定如下：
    主  文
異議駁回。
    理  由
一、原處分意旨略以：異議人即受處分人乙○○騎乘其所有之車
    號GDX-626 號重型機車，於民國97年8 月3 日18時25分許（
    交通部公路總局臺北區監理所板橋監理站違反道路交通管理
    事件裁決書誤載為「18時23分」，應予更正），在臺北縣永
    和市○○路、民治街口，因「駕車行經有燈光號誌管制之交
    岔路口闖紅燈」之違規行為，經警當場以臺北縣政府警察局
    97年8 月3 日北縣警交字第C00000000 號舉發違反道路交通
    管理事件通知單舉發，再經原處分機關於98年6 月5 日依道
    路交通管理處罰條例第53條第1 項之規定，裁處罰鍰新臺幣
    （下同）4,500 元，並依同條例第63條第1 項第3 款之規定
    ，記違規點數3 點。
二、聲明異議意旨略以：異議人係在燈光號誌顯示為黃燈時穿越
    上開路口，並非闖紅燈，警員舉發有誤，為此聲明異議云云
    。
三、按汽車駕駛人，行經有燈光號誌管制之交岔路口闖紅燈者，
    處新臺幣1,800 元以上5,400 元以下罰鍰，道路交通管理處
    罰條例第53條第1 項定有明文；至該項所稱闖紅燈，係指車
    輛面對圓形紅燈時，仍逕予穿越路口至銜接路段，不論左轉
    、直行或迴轉，均屬闖紅燈之行為。又，汽車駕駛人違反本
    條例第53條規定者，除依原條款處罰鍰外，並記違規點數3
    點之處分，同條例第63條第1 項第3 款亦定有明文。
四、本件異議人固不否認曾於上開時間騎乘車號GDX-626 號重型
    機車行經臺北縣永和市○○路、民治街口，然辯稱其係在燈
    光號誌顯示為黃燈時穿越上開路口云云。經查，證人即警員
    甲○○於本院調查中具結證稱：「本件違規是我所舉發，我
    當時是騎警用機車在民治街上，距離中正路口還有三台自用
    車的距離，當時民治街已經亮綠燈，我前方的車子已經通過
    路口，我正準備要通過路口的時候，異議人的車子就從我的
    前方沿著中正路往台北方向行駛，我看到異議人違規，就右
    轉中正路把異議人攔下來。我發現異議人從我前方經過的時
    候，民治街的綠燈已經亮了大概十秒，且當時是黃昏，民治
    街的車流量很順暢，中正路的車子也不多」等語（見本院98
    年9 月25日調查筆錄第2 至3 頁）。而臺北縣政府警察局永
    和分局98年7 月9 日北縣警永交字第0980021737號函亦載明
    ：「本案經舉發員警陳述，係劉君於97年8 月3 日駕駛車號
    GDX-626 號重型機車，沿永和市○○路由中和市往永和市方
    向行駛，至中正路、民治街口，遇紅燈未停等，逕自直行穿
    越，為員警親眼目睹，始依法攔停舉發，並無違誤」等語，
    由證人甲○○所為一致之陳述，益見其所述並非子虛。況證
    人甲○○乃依法令執行公務之警員，與異議人素昧平生，並
    無恩怨，實無攀誣受處分人即異議人之理。故而，異議人空
    言辯稱其係在燈光號誌顯示為黃燈時穿越上開路口云云，並
    非可採。
五、綜上，本件異議人確於前揭時地，有「駕車行經有燈光號誌
    管制之交岔路口闖紅燈」之違規行為，事證明確。從而，原
    處分機關依道路交通管理處罰條例第53條第1 項之規定裁處
    罰鍰4,500 元，並依同條例第63條第1 項第3 款之規定記違
    規點數3 點之處分，其認事用法均無違誤，裁罰亦無不當，
    本件異議為無理由，應予駁回。
六、依道路交通管理處罰條例第87條第2 項、道路交通案件處理
    辦法第19條，裁定如主文。
中    華    民    國    99    年    1     月    29    日
                      交通法庭  法  官  汪怡君
以上正本證明與原本無異
如不服本裁定應於送達後5日內向本院提出抗告狀
                                書記官  田世杰
中    華    民    國    99    年    1     月    29    日

司法院資訊處製作；財團法人民間司法改革基金會備份。
